臺灣高等法院交通事件裁定　　　　　　 96年度交抗字第327號
抗　告　人
即受處分人　甲○○
上列抗告人因違反道路交通管理處罰條例案件，不服臺灣臺北地
方法院，中華民國96年3月30日所為裁定（96年度交聲字第330號
），提起抗告，本院裁定如下：
    主  文
抗告駁回。
    理  由
一、原裁定意旨略以：異議人即受處分人甲○○於民國九十六年
    一月四日二十三時三十二分許，在台北市○○○路○段九十
    三巷口劃有紅線之禁止停車處所，停放車牌號碼EP-6568號
    自用小客車，依卷附之違規照片顯示，其所停放之上開車輛
    後車輪確已越過路側所繪之紅實線，違規事證明確，洵堪認
    定。雖依受處分人所提出之照片顯示，違規路段所劃設之紅
    實線中，確有一小段空白未劃紅實線，惟該照片係受處分人
    在舉發機關舉發後所自行拍攝，且並無證據足以證明其所攝
    照片中車輛位置與舉發機關所攝照片中之車輛位置完全一致
    ，因認原處分機關裁處受處分人罰鍰新台幣九百元，於法並
    無不合，其異議為無理由，應予駁回等語。
二、抗告意旨略以: 舉發員警拍攝之違規照片無法顯示出車輛是
    否有車輪壓線或是超過車身二分之一之情形，係因角度問題
    以致於顯得車身似乎超出紅線，但其實並沒有；且本件開單
    時間為午夜近十二點，抗告人當時不在現場，自無可能於舉
    發當時立即拍照存證，而係於翌日上班前發現被開單，當即
    拍下照片存證，又抗告人所提供之四張照片更為清楚，為何
    不能當作證據? 況該路段若如原裁決書所述，全部都為禁止
    臨時停車之路段，則為何紅實線會有近二公尺之缺口? 路旁
    又無任何清楚之標示，公家單位的疏忽所造成之損失，卻要
    民眾負擔，顯不合理云云。
三、按在設有禁止臨時停車標線處所不得臨時停車；又汽車停車
    時，禁止臨時停車處所不得停車，道路交通安全規則第一百
    十一條第一項第三款、第一百十二條第一項第一款分別定有
    明文。次按汽車駕駛人停車時，在禁止臨時停車處所停車者
    ，處新臺幣六百元以上一千二百元以下罰鍰，道路交通管理
    處罰條例第五十六條第一項第一款亦定有明文。
四、經查:
  (一)抗告人確有於前揭時日將 EP-6568號之自用小客車停放於劃
    設禁止臨時停放車輛標線之臺北市○○○路○段九十三巷口
    等情，有台北市政府警察局北市警交大字第AM0000000號舉
    發違反道路交通管理事件通知單、交通部公路總局台北區監
    理所北監自裁字第裁40-AM0000000號違反道路交通管理事件
    裁決書、違規照片一幀在卷可憑。抗告人固爭執其停放地點
    恰為該紅線路段中一小段空白未劃設紅線之處，舉發照片拍
    攝角度有誤云云，惟依台北市政府警察局中山分局九十六年
    二月八日北市警中分交字第09630600700號書函覆稱: 「二
    、本案經查，旨揭車輛於被舉發時、地確實有在紅線路段違
    停之情形，故員警依法舉發並無違誤之處。至申訴所持免罰
    理由，歉難同意 (紅線已超過車後輪且超過車身一半以上)
    。」，又觀諸舉發單位所攝之違規照片，照片顯示上開車輛
    緊靠舉發地點道路右側停車，車尾之右側路面繪有禁止臨時
    停放車輛之紅實線，且仍清晰可辨，一般駕駛人應可明確判
    斷該處係禁止臨時停車，抗告人於停放上開車輛時既已注意
    到該處路面有劃設紅實線，則更應謹慎注意其車長距離是否
    會超過空白處而停放到紅色實線之禁止臨時停車位置，然依
    舉發照片所示，抗告人車輛之後車輪及車身所在位置確係禁
    止臨時停車之紅色實線，是本件抗告人違規事證明確。
  (二)抗告人雖以前詞置辯，並提出自行拍攝之照片四紙為證，惟
    查：依警員所拍攝照片顯示，被告所駕駛車輛右側緊臨店面
    ，店內有數張桌椅，被告所駕車輛後緣直線延伸過去，為一
    組陰暗色調之桌椅，該桌椅內側尚有一組桌椅，椅子上放置
    一堆白色衣物，恰在被告所駕車輛中間往右延伸之位置，另
    車輛後緣欄杆處並無水泥椿。而依抗告人自行拍攝之四張照
    片中，其中未有車輛停之照片觀之，亦顯示該店面及路邊柵
    欄之情形，可用以比較，該照片顯示該路段確有一小段未劃
    上紅實線標誌，空白處後緣有一水泥椿。然依該照片所示，
    該未劃紅實線之後緣，即另一段紅實線之起點，往右延伸，
    正是放置白色衣物之桌椅，以此推知，被告所駕車輛，於員
    警取締當時，車身並非完全停在未劃紅線之空白處，而係約
    有一半車身在後頭之紅實線上；又抗告人所拍其車輛放置位
    置係在未劃紅線區內，其後緣右側柵欄旁有一水泥椿，員警
    所拍照片被告車輛停放處後緣右側柵欄旁則無水泥椿。抗告
    人所拍照片，未顯示拍攝日期，究係何時拍攝，已難憑考，
    其所拍攝車輛停放位置，亦與員警所拍攝停放位置並不一致
    ，顯已有移動，自不能資為有利之證據，證明其當時係停放
    於未劃紅實線之位置。抗告人所辯，自不可採。
  (三)綜上，本件事證明確，抗告人之前揭違規行為，堪以認定。
    原審因認原處分機關依道路交通管理處罰條例第五十六條第
    一項第一款規定，裁處抗告人罰鍰新台幣九百元，尚無不當
    ，乃裁定駁回抗告人在原審之異議，經核原裁定認事用法，
    於法尚無不合，抗告人仍執陳詞指摘原裁定不當，為無理由
    ，應予駁回。
據上論結，應依道路交通案件處理辦法第二十六條，刑事訴訟法
第四百十二條，裁定如主文。
中　　華　　民　　國　　96　　年　　6 　　月　　1 　　日
                  刑事第九庭審判長法  官  劉景星
                                  法  官  官有明
                                  法  官  陳世宗
以上正本證明與原本無異。
不得再抗告。
                                  書記官  丁淑蘭
中　　華　　民　　國　　96　　年　　6 　　月　　5 　　日
